【裁判字號】    99,審易,194
【裁判日期】    990409
【裁判案由】    竊盜
【裁判全文】
臺灣桃園地方法院刑事判決             99年度審易字第194號
公  訴  人  臺灣桃園地方法院檢察署檢察官
被      告  乙○○
上列被告因竊盜案件，經檢察官提起公訴（98年度偵字第23171
、27130 號），被告於本院準備程序進行中，就被訴事實為有罪
之陳述，經本院告知簡式審判程序意旨，並聽取公訴人及被告之
意見後，本院裁定改依簡式審判程序審理，茲判決如下：
    主      文
乙○○攜帶兇器、毀壞門扇竊盜，累犯，處有期徒刑捌月；又竊
盜，累犯，處有期徒刑肆月，扣案之鑰匙壹支沒收；應執行有期
徒刑拾月，扣案之鑰匙壹支沒收。
    事實及理由
一、犯罪事實：緣乙○○前於民國93年間因施用毒品案件，經本
    院以93年度訴字第567 號判決判處有期徒刑10月確定，於94
    年7 月24日執行完畢。(1)於95年間因詐欺案件，經臺灣雲林
    地方法院以95年度六簡字第592 號判決判處有期徒刑4 月確
    定；(2)同年間又因詐欺案件，經本院以95年度簡字第436 號
    判決判處有期徒刑5 月確定；(3)另因竊盜案件，經本院以95
    年度桃簡字第2027號判決判處有期徒刑3 月確定；(4)因施用
    毒品案件，經本院以95年度訴字第2028號判決判處有期徒刑
    11月確定；(5)又因竊盜案件，經本院以95年度桃簡字第2469
    號判決判處有期徒刑3 月確定；(6)復因竊盜案件，經本院以
    95年度桃簡字第2672號判決判處有期徒刑4 月確定；(7)再因
    竊盜案件，經本院以96年度易字第156 號判決判處有期徒刑
    4 月、3 月、9 月、7 月確定；(8)於96年間因竊盜案件，經
    本院以96年度桃簡字第565 號判決判處有期徒刑4 月確定，
    上開(1)至(8)之各罪嗣經本院以96年度聲減字第3074號裁定減
    刑並定應執行有期徒刑2 年4 月確定，於97年10月13日假釋
    出監併付保護管束，迄至97年12月17日保護管束期滿假釋未
    經撤銷，視為已執行完畢（於本案均構成累犯）。詎其猶不
    知悔改，意圖為自己不法之所有，於98年9 月22日22時30分
    前某時，在址設於桃園縣八德市○○街○ 段94巷13號之復興
    工程行（非住宅或有人居住之建築物），持自現場竊得甲○○所有之客觀上對於生命、身體具有危險性，足供兇器使用
    之如附表一編號1 所示之紅色破壞剪1 把，破壞上址之紗門
    後進入該址（侵入建築物部分未據告訴、起訴），徒手竊取
    甲○○所有如附表一編號2 至7 所示之工具得手，因工具數
    量過多，並分批以牌照號碼HXA-507 號之重型機車搬運離開
    ，嗣於同日22時30分許，在上址現場為甲○○發現，遂向甲○○誆稱如附表一所示工具遭他人竊取，可前往追回等語而
    伺機逃逸，甲○○發覺有異而報警，乙○○則於98年10月25
    日前將如附表一所示之工具放置於上址。另意圖為自己不法
    之所有，於98年11月15日凌晨2 時30分許，在桃園縣八德市
    ○○街201 號前，以自備之鑰匙破壞丙○○所有，牌照號碼
    HE-9981 號自用小貨車之副駕駛座車門鎖（毀損部分未據告
    訴、起訴），竊取丙○○所有如附表二所示之工具，並將上
    開物品放置路邊，嗣因形跡可疑，為警當場查獲。
二、證據名稱：
  (一)被告乙○○於警詢、檢察官偵查及本院審理時之自白。
  (二)被害人甲○○於警詢、檢察官偵查時及被害人丙○○於警詢
    、檢察官偵查、本院準備程序時之指述。
  (三)贓物認領保管單1 紙、現場照片2 張、贓物照片15張、兇器
    照片1 張及監視器翻拍照片2 張。
  (四)桃園縣政府警察局八德分局大安所扣押筆錄、扣押物品目錄
    表各1 份、扣案鑰匙照片2 張、現場照片9 張、贓物認領保
    管單1 紙及扣案之鑰匙1 支。
  (五)臺灣高等法院被告前案紀錄表1 份。
三、應適用之法條：刑事訴訟法第299 條第1 項前段、第273 條
    之1 第1 項、第310 條之2 、第454 條第1 項，刑法第321
    條第1 項第2 款、第3 款、第320 條第1 項、第38條第1 項
    第2 款、第47條第1 項、第51條第5 款、刑法施行法第1 條
    之1 第1 項、第2 項前段。
四、如不服本判決，得自收受送達之翌日起10日內向本院提出上
    訴狀（應附繕本），其未敘述上訴理由者，應於上訴期間屆
    滿後20日內補提理由書狀於本院，上訴於臺灣高等法院。
本案經檢察官丁俊成到庭執行職務。
中    華    民    國    99    年    4     月      9   日
                  刑事庭        法  官  林靜梅
以上正本證明與原本無異。
如不服本判決應於收受判決後10日內向本院提出上訴書狀，並應
敘述具體理由。其未敘述上訴理由者，應於上訴期間屆滿後20日
內向本院補提理由書( 均須按他造當事人之人數附繕本) 「切勿
逕送上級法院」。
                                書記官  施春祝
中    華    民    國    99    年    4     月      9   日
附錄論罪科刑法條全文：
刑法第320條
意圖為自己或第三人不法之所有，而竊取他人之動產者，為竊盜
罪，處5年以下有期徒刑、拘役或5百元以下罰金。
意圖為自己或第三人不法之利益，而竊佔他人之不動產者，依前
項之規定
處斷。
前二項之未遂犯罰之。
刑法第321條：
犯竊盜罪而有左列情形之一者，處六月以上、五年以下有期徒刑
：
一、於夜間侵入住宅或有人居住之建築物、船艦或隱匿其內而犯
    之者。
二、毀越門扇、牆垣或其他安全設備而犯之者。
三、攜帶兇器而犯之者。
四、結夥三人以上而犯之者。
五、乘火災、水災或其他災害之際而犯之者。
六、在車站或埠頭而犯之者。
前項之未遂犯罰之。
附表一
    ┌──┬─────┬──┬─────┬───┐
    │編號│竊取之物  │數量│價值（元）│所有人│
    ├──┼─────┼──┼─────┼───┤
    │ 1  │紅色破壞剪│1   │150       │甲○○│
    ├──┼─────┼──┼─────┼───┤
    │ 2  │電鑽      │4   │40,000    │同上  │
    ├──┼─────┼──┼─────┼───┤
    │ 3  │電動壓接機│3   │12,000    │同上  │
    ├──┼─────┼──┼─────┼───┤
    │ 4  │洗孔機    │1   │30,000    │同上  │
    ├──┼─────┼──┼─────┼───┤
    │ 5  │打孔機    │2   │40,000    │同上  │
    ├──┼─────┼──┼─────┼───┤
    │ 6  │鑽孔機    │1   │12,000    │同上  │
    ├──┼─────┼──┼─────┼───┤
    │ 7  │切管機    │1   │35,000    │同上  │
    └──┴─────┴──┴─────┴───┘
附表二
    ┌──┬─────┬──┬─────┬───┐
    │編號│竊取之物  │數量│價值（元）│所有人│
    ├──┼─────┼──┼─────┼───┤
    │ 1  │電鑽      │1   │6,000     │丙○○│
    ├──┼─────┼──┼─────┼───┤
    │ 2  │鋼筋油壓剪│1   │70,000    │同上  │
    └──┴─────┴──┴─────┴───┘

司法院資訊處製作；財團法人民間司法改革基金會備份。
